# 债务重组中的放弃债权的公允价值

提问人：cjx159753 时间：2020-05-28 23:43:52
不太明白放弃债权的公允价值是什么意思，实务中应该如何确认放弃债权的公允价值？

回答人：chenyiwei
债务重组中涉及的债权是一项金融资产，理论上其公允价值的确定应遵循《企业会计准则第 39 号——公允价值计量》。
修订后债务重组准则规定以放弃债权的公允价值作为取得抵债的非金融资产的入账价值确定基础，更多地是为了准则理论体系完善的考虑，即以放弃的经济资源的公允价值作为这些资产的取得成本。但在实务中，在没有活跃市场的情况下，确实难以直接确定“放弃债权的公允价值”。此时，如果没有明显证据表明放弃债权的公允价值和抵债资产的公允价值之间存在重大差异的，也可以用抵债资产自身的公允价值代替。

提问人：KinKin220 时间：2020-11-10 15:57:00
陈版主您好，放弃债权的公允价值和抵债资产的公允价值之间存在重大差异，是怎么界定的？ 如果A企业应收B公司账款 500 万，已计提坏账 50 万， B公司拿房产抵偿债务，房产的公允价值为 300 万。 差额 150 万全部处理为投资收益吗？ 按理说A公司，获得的房产入账金额为“放弃债权的公允价值+相关直接费用”， 放弃的 500 万的应收公允价值无法界定，可以用 300 万的房产公允价值入账固定资产吗？

回答人：chenyiwei
反过来说，如果没有该债务重组交易非自愿达成、涉及关联方交易、与其他交易构成一揽子交易等表明可能不公允的情形，可以认为放弃债权的公允价值和取得抵债资产的公允价值之间无重大差异。